【裁判字號】    94,上訴,2830
【裁判日期】    951012
【裁判案由】    詐欺等
【裁判全文】
臺灣高等法院刑事判決                94年度上訴字第2830號
    上  訴  人
    即  被  告  丙○○
    選任辯護人  黃重鋼律師
    上  訴  人
    即  被  告  Ａ○○
    選任辯護人  袁健峰律師
                陽文瑜律師
上列上訴人因詐欺等案件，不服臺灣臺北地方法院92年度訴字第
1901號，中華民國94年6月17日第一審判決（ 起訴案號：臺灣臺
北地方法院檢察署92年度偵字第4205號、第18981號）， 本院判
決如下：
    主  文
上訴駁回。
    事  實
一、丙○○、Ａ○○與張兆麟、李宜芳（原審另行判決），分別
    係興美好股份有限公司（登記地址：臺北市○○區○○街43
    9號2樓，下稱：興美好公司）之董事長、副總經理、顧問、
    董事兼會計；詎明知多層次傳銷，其參加人如取得佣金、獎
    金或其他經濟利益主要係基於介紹他人參加時，即不得為之
    ，而仍共同基於意圖為自己不法所有之常業詐欺犯意聯絡，
    自民國90年7月興美好公司成立前起， 即以興美好公司係「
    美商太平洋商業集團」（下稱：美商太平洋集團）關係企業
    為名，並以參加人之取得佣金、獎金、其他經濟利益，係基
    於介紹他人加入多層次傳銷之方式，即： 入會者交付每1單
    位新臺幣（下同）1萬2千元後，除第1年每月發放1千元之中
    油油票、或家樂福、統一超商禮券（即分12期領回相當於本
    金之禮券）外，並自第3個月起每月發放回饋獎金5千元，計
    10次；另如招募3單位會員，再加發3千元推廣獎金，並有推
    廣分紅、種子會員、會員福利基金等優渥條件云云，在臺北
    市○○路65號4樓大肆招攬會員。 致使如附表所示戌○○等
    人，因厚利所誘陷於錯誤，除自己加入會員外，復招攬週遭
    親友紛紛加入。丙○○、Ａ○○及張兆麟、李宜芳，為掩飾
    詐欺犯行及招攬更多會員， 除提前於同年8月間發放上述回
    饋獎金外，復於同月31日，在臺北市「圓山大飯店」舉辦大
    型開幕暨說明會，並用以強化已入會會員之信心及使與會之
    非會員信以為真而入會。總計有數百人加入會員，90年7、8
    月間所購單位，亦分別達1千1百71單位、1千5百41單位，再
    加計同年9月間所收受會員繳納之款項約8百萬元，計詐得約
    4千餘萬元。丙○○等人所詐得之款項， 除部分發放獎金外
    ， 餘款則於同年9月13日分別自興美好公司設於寶島商業銀
    行（下稱：寶島商銀，現已改制：日盛商業銀行）儲蓄部第
    00000000000000號帳戶提領8百33萬9千元（其中結匯美金24
    萬元、含手續費共8百29萬5千5百元匯往美國，餘款4萬3千5
    百元領現）、又自興美好公司設於香港匯豐銀行臺北分行（
    下稱：匯豐銀行） 第000000000000號帳戶提領現金4百萬元
    ；嗣次日即14日復將上述匯豐銀行之定存2百萬元， 以現金
    分2筆各90萬4千元、109萬6千元提領完畢後，旋趁同月中旬
    納莉颱風過境之際，結束營業並銷毀帳冊，隨而逃匿無蹤，
    庚○○等人始知受騙。
二、案經如附表編號一至六、八、十至、所示戌○○等人及
    巳○○、辰○○告訴，與法務部調查局臺北市調查處移送臺
    灣臺北地方法院檢察署檢察官偵查起訴。
    理  由
一、被告丙○○經合法傳喚未庭陳述，惟據其於原審所供述，坦
    承擔任興美好公司之董事長， 並曾於90年8月31日興美好公
    司在圓山飯店舉辦開幕會時到場致詞， 又曾於同年9月13日
    、14日分別提領如上所述之款項；惟以：其斯時尚任職立保
    保全公司，僅係同案被告張兆麟所找之人頭負責人，並未參
    與業務活動、亦不清楚公司資金往來內容，公司大小章亦全
    由張兆麟掌管，提款亦係受張兆麟通知始為提領，當時不知
    公司將倒閉，係張兆麟稱需繳稅、買東西云云置辯。被告Ａ
    ○○除坦承擔任興美好公司之副總經理，負責招攬會員之業
    務外，惟辯稱：其係受薪幹部、負責執行性工作，僅有建議
    權，而無裁決權，且公司財務皆由同案被告李宜芳、張兆麟
    管理，其不經手公司款項；公司公告事項，皆依上級指示辦
    理，其亦係受害者云云。
二(一)就被告丙○○、Ａ○○係共犯部分：
    經查，證人即同案被告張兆麟、李宜芳於原審審理時，分別
    具結證述：「（問：興美好公司如何設立？）當時我跟丙○
    ○是立保保全公司同事，我們透過共同的朋友吳文正．．當
    時吳有一個下屬Ａ○○也任職該公司，期間Ａ○○把該公司
    經營型態、模式，透過我跟丙○○，說公司照該模式可以賺
    錢．．我們就找松江路興美好公司成立地點，我們就開始，
    整個業務是由Ａ○○掌管，全部對外招攬會員都是由他對外
    招募．．（問：興美好公司的實際負責人是何人？）對外業
    務是Ａ○○，對內業務是丙○○。對外業務是指整個會員招
    攬、收款，丙○○都是匯款，至於對內業務是核對帳目提款
    、撥款。我擔任顧問．．（問：你從事職務時是受何人指揮
    監督？）我跟丙○○、Ａ○○要開會，互相溝通， 由我們3
    人決定．．（問：公司何時要發放多少款項給何人，在興美
    好公司由何人決定？）3人決定，就是我、丙○○、薛， 包
    括禮券的發放也是一樣。」、「（問：公司經營的方式你是
    否清楚？）他們就是錢拿進來，拿油票、禮券，並且分獎金
    。（問：這套制度是何人引進？）Ａ○○．．（問：會員的
    入會費收入後，如何處理？）丙○○會來對帳，之後收在保
    險櫃裡，第二天再去存．．要發獎金時Ａ○○會將匯款金額
    、明細寫在紙上，我跟其他的小姐就去銀行，分別匯給會員
    ．．（問：丙○○在公司要結束營業時，有拿給你3萬元 ，
    叫你休息一陣子？）有， 在錢櫃那裡他把3萬元的薪水發一
    發。」（均見原審94年3月15日審判筆錄）明確； 且證人即
    曾任興美好公司之業務經理宙○○於警詢時亦稱：「實際負
    責人為丙○○，應該他們4人都知情。」（見91年偵字第881
    1號卷第77頁）等語，核與證人張兆麟、李宜芳所述相符 ，
    足證其所陳具有可信性，且上揭陳述足為證明被告丙○○、
    Ａ○○之犯行，自得採為證據。 復參以被告丙○○於91年2
    月20日、同年4月3日、同年5月1日、 92年9月19日偵查中分
    別陳述：「我和Ａ○○商量成立興美好公司，由Ａ○○規劃
    制度，公司成立所需的股東，我找來了李怡萱、陳佩珊、陳
    佩琦．．另外 2 個股東由Ａ○○找的．．公司每日的進 、
    出帳，Ａ○○均要簽字，不可能不知財務．．公司章與負責
    人章均在我身上，但是款項支用Ａ○○還是知道。」（見91
    偵字第879號卷第43頁反面、第47頁）、「我是負責人， 其
    實是執行副總Ａ○○在操盤」（ 見91年他字第188號卷第60
    頁反面）、「每日收入都有經過Ａ○○及我的簽字」（見91
    偵字第879號卷第119頁反面）、「（問：傳銷計畫何人設計
    ？）執行副總Ａ○○所寫計畫．． 90年9月中旬不到一個月
    ，Ａ○○告訴我發不出獎金，很麻煩．．報表都Ａ○○在看
    ．．（問：何人倡議成立興美好公司？）原先是張兆麟、Ａ
    ○○說要成立公司。」（見92偵字第4205號卷第115至117頁
    ），及被告Ａ○○於警詢時稱：「（問：公司為何突然結束
    營運？）只有丙○○能決定而已．．（問：公司向會員收取
    之款項由誰管理？）都是丙○○管理．．（問：存款簿平常
    由誰保管？）由董事長丙○○保管。」（ 見91偵字第879號
    第10頁）、嗣於91年1月21日、92年1月21日、92年3月6日偵
    查中，復迭次陳述：「我不是公司負責人，丙○○才是．．
    創始人是張兆麟、丙○○、李怡萱和我共4人．．錢都在公
    司帳戶內．。存摺在丙○○手上，包括我的印鑑均在他手上
    ．．我沒有管財務，要問丙○○．．「（問：興美好公司實
    際負責人？）丙○○．．為了要聘請宙○○，我和丙○○、
    張兆麟共同研商．．決定權是丙○○。」（見91偵字第2093
    4號卷第16、17頁）、「我擔任副總經理， 是丙○○從我服
    務之另一家樂威股份有限公司挖腳過來．．我聽命於丙○○
    ．．丙○○告訴我有一個美商太平洋公司要來臺灣成立大型
    量販店，採會員制，要我先行招攬會員．．且拿該集團在全
    國執照給我看。」（見92偵字第4205號卷第78至80頁）等語
    ，綜合判斷之，已足認定被告丙○○、Ａ○○除均參與興美
    好公司成立及實際業務運作外，並對公司財務均知之甚詳，
    其等確係共犯無疑。至被告丙○○嗣雖稱其僅係人頭負責人
    、被告Ａ○○亦附和其詞而為相同陳述，無非卸責之詞，爰
    無可採；又被告丙○○等聲請傳喚之證人李先祥固證述：「
    （問：公司實際負責人是誰？）應該是張兆麟．．因為每次
    請款都是要他批了才可以給錢。」（ 見94年4月26日審判筆
    錄），惟其於同日亦證稱：「（問： 提示91年偵字第879號
    卷第60頁興美好公司請款單，這張請款單上張兆麟批在哪裡
    ？）這張張兆麟沒有批。（問：最左邊有一個總經理丙○○
    的印章，是不是？）是。（問：這是誰蓋的？）丙○○蓋的
    ．．我單子送上去給李宜芳，至於丙○○為何在這上面蓋章
    我不知道．．我送上單之後，隔一、二天之後，才會拿到採
    購單、請款單，所以這一、二天內所進行的程序我不清楚。
    」（見同上筆錄），顯然其對於公司內部實際請款程序並不
    瞭解，況其復證述被告丙○○曾於請款單上蓋印，從而，顯
    難遽依其證述，而為何有利於被告等之認定。末查，被告丙
    ○○另以其斯時尚任職立保保全公司，而未參與公司業務云
    云置辯，然果其確曾任職該公司，自得返回該公司要求開立
    在職、離職證明後陳報，惟其均未有所提出附卷；且原審於
    93年4月9日準備程序時據其所陳報之公司地址函查，亦經以
    「原址查無此公司」事由退回；縱使其曾任職立保保全公司
    ，實亦與其參與興美好公司之營運無礙，被告丙○○此部分
    所辯，尚無可採。
  (二)再查，興美好公司乃以參加人之取得佣金、獎金、其他經濟
    利益，係基於上述介紹他人加入多層次傳銷之方式等情，實
    為被告等所不否認，被告丙○○除於91年5月1日偵查中，坦
    承：「（問：如何依你們消費購物回饋獎金支付，財源何來
    ？）是要以後續加入者所交的錢來支應，沒有另外的財源，
    因怕沒有後續加入者，所以一直變更辦法招收新的會員。」
    （見91偵字第879號第118頁）、嗣於92年5月22日臺北市調
    查處時復陳稱：「實際上並無販售姬松茸之營業行為．．9
    0年9月12日， 我與Ａ○○、張兆麟、李先祥4人在公司開會
    ，當時Ａ○○表示，公平交易委員會前陣子到公司訪查，為
    避免被稽查．．因此會中即決議要向美國訂購葡萄子等商品
    。」（見92年偵字第4205號卷第108、109頁）；另被告Ａ○
    ○亦自承：「實際業務以銷售產品姬松茸名招攬會員收取會
    費為其主要業務， 公司一開始在90年7月18日起使用美商太
    平洋集團的名義對外營業，惟實際上並無販售姬松茸之營業
    行為。」（見同上卷第86頁）等語；且依卷附之美商太平洋
    集團消費購物回饋獎金及推廣獎金等資料、推廣獎金發放時
    間對照表，美商太平洋集團會員申請書暨合約書、美商太平
    洋集團興美好公司贈品確認單等，亦足佐證興美好公司其參
    加人之取得佣金、獎金或其他經濟利益，無非係基於介紹他
    人參加。此外，並經被害人申○○、寅○○、Ｂ○○、徐秀
    貞、酉○○、丑○○、陳鈺臻（原名：卯○○）、Ｄ○○（
    即魏墩煌之代理人）於警詢，及被害人壬○○、巳○○、庚
    ○○、天○○、宇○○○、戌○○、癸○○、地○○、亥○
    ○、辛○○、黃○○、賴昱霈、Ｃ○○、午○○、丁○○、
    乙○○、戊○○、玄○○、己○○、子○○、陳國維、蔡長
    利、甲○於警詢、偵查中，就興美好公司會員之招攬情形指
    訴明確，及有90年8月1日至31日業績日報表、興美好公司寶
    島商銀帳戶歷史交易查詢單、取款憑條及轉帳收入傳票、匯
    款單，匯豐銀行開戶書、對帳單等在卷可按，被告等犯行明
    確，堪以認定，應依法論科。被告聲請傳訊證人張兆麟、李
    宜芳、李先祥等人，本院認無再予傳訊必要，另聲請傳訊證
    人宙○○部分，因證人經本院傳拘未到，因本件事證已臻明
    確，證人宙○○雖未到庭，惟不影響本件事證之認定。
三、法律適用之比較：修正後刑法第2條第1項規定：「行為後法
    律有變更者，適用行為時之法律。但行為後之法律有利於行
    為人者，適用最有利於行為人之法律」。被告行為後，民國
    95年7月1日修正施行之刑法，其中修正後之刑法刪除第55條
    牽連犯及第340條常業詐欺，其中關於牽連犯之規定。 本件
    被告所犯違反公平交易法、常業詐欺等罪具有牽連犯之關係
    ，依修正前即行為時之規定，應從一重之罪處斷；依修正後
    之刑法既已刪除牽連犯之規定，則所犯上述各罪應依數罪併
    罰之規定分論併罰。比較新舊法之規定，修正後之規定並非
    較有利於被告。另刑法第340條常業詐欺罪之規定， 但本件
    被告所犯本罪之時間在刑法修正施行前，而當時常業詐欺罪
    ，其法定本刑為一年以上七年以下有期徒刑，得併科五萬元
    以下罰金，刑法修正後，因常業犯已經刪除，應將所犯詐欺
    罪分論併罰，合併計算其法定最高本刑為有期刑徒刑30年，
    較原常業犯之法定刑為重，依刑法第2條第1項之規定比較結
    果，應適用較輕之修正前刑法第340條而論以常業詐欺罪 。
    故綜合比較結果，本件應依修正前刑法適用之。
四、按刑法上之常業犯，係指有賴某種犯罪為業之意思，而有事
    實之表現，而刑法上之常業詐欺犯，係指以詐欺行為為生之
    事業者而言，最高法院45年台上字第1188號、74年台上字第
    6551號著有判例）。本件被告等自90年7月起至同年9月中旬
    止，僅2月餘之時間，即以上述太平洋集團關係企業為名 ，
    及以參加人之取得佣金、獎金、其他經濟利益，係基於介紹
    他人加入多層次傳銷之方式等詐術，致被害人等陷於錯誤，
    分別於7、8月間購買1千1百71單位、1千5百41單位，再加計
    同年9月間所收受會員繳納之款項，而詐得約4千餘萬元，顯
    係以之為業。是核被告等所為， 均係犯修正前刑法第340條
    之常業詐欺罪、 公平交易法第35條第2項之違反第23條之罪
    ；所犯上開2罪間，有方法結果之牽連關係， 應依修正前刑
    法第55條後段之規定，從一重之常業詐欺罪處斷。被告丙○
    ○、Ａ○○與張兆麟、李宜芳間，有犯意聯絡及行為分擔，
    均為共同正犯。
五、按依修正後刑法第2條第1項規定，係以適用行為時法為原則
    ，因此原判決雖未及比較適用，然上訴本院後，經比較新舊
    法，行為後之法律並非較有利於行為人，仍應適用行為時舊
    法，則原判決適用行為時法即無不當，自不構成撤銷之事由
    。原審因認被告罪證明確，引用公平交易法第35條第2項 ，
    修正前刑法第11條前段、第28條、第340條、第55條，罰金
    罰鍰提高標準條例第1條前段之規定。並審酌被告等之犯罪
    手段、所生危害甚大、詐得款項亦甚鉅，且足影響社會秩序
    等一切情狀，分別量處有期徒刑2年10月。 對於公訴人雖具
    體求處被告各有期徒刑4年6月，原審並以審酌前情，認以量
    處前開刑度為宜，以足懲儆。核其認事用法，尚無不合，量
    刑亦屬妥適，上訴人即被告上訴意旨仍執前詞，指摘原判決
    不當，請求撤銷改判，洵無理由，上訴均應予駁回。
六、被告丙○○經合法傳喚，無正當理由未到庭，爰不待其陳述
    ，逕行判決。
七、臺灣臺中地方法院檢察署移送併辦該署94年度偵字第1225號
    ，認被告Ａ○○於93年7月間於臺中市另涉犯詐欺嫌，認與
    本案有連續犯之裁判上一罪關係，而併案審理。惟查以，連
    續犯之成立，須罪數間存有時間緊接，犯罪構成要件相同，
    且基於概括犯意為其要件，本案發生時間在90年7至9月間，
    而併案事實，其發生時間係在93年7月間起， 兩案時間相隔
    已近三年，時間相距甚遠，難認有符合時間緊接之要件，兩
    案實無連續犯之裁判上一罪關係可言，臺灣臺中地方法院檢
    察署移送併辦，尚無理由，應退由該署另行處理。
據上論斷，應依刑事訴訟法第368條、第371條，判決如主文。
本案經檢察官周誠南到庭執行職務。
中    華    民    國     95   年     10   月   12     日
                  刑事第４庭    審判長法  官  蔡秀雄
                                      法  官  黃金富
                                      法  官  周煙平
以上正本證明與原本無異。
如不服本判決，應於收受送達後十日內向本院提出上訴書狀，其
未敘述上訴之理由者並得於提起上訴後十日內向本院補提理由書
（均須按他造當事人之人數附繕本）。
                                      書記官  蕭麗珍
中    華    民    國    95    年    10    月    16    日
附錄：本案論罪科刑法條全文
刑法第340條
以犯前條之罪為常業者，處1年以上7年以下有期徒刑，得併科5
萬元以下罰金。
公平交易法第35條2第2項
違反第十條、第十四條、第二十條第一項規定，經中央主管機關
依第四十一條規定限期命其停止、改正其行為或採取必要更正措
施，而逾期未停止、改正其行為或未採取必要更正措施，或停止
後再為相同或類似違反行為者，處行為人三年以下有期徒刑、拘
役或科或併科新台幣一億元以下罰金。
違反第二十三條規定者，處行為人三年以下有期徒刑、拘役或科
或併科新台幣一億元以下罰金。
附表：
┌──┬────┬──────┬───────┬───────┬───────┐
│編號│被害人  │被害時間即  │被害金額      │領回物品      │附註          │
│    │        │加入會員日期│              │              │              │
├──┼────┼──────┼───────┼───────┼───────┤
│一  │戌○○  │90年7月16日 │12口（含戌○○│戌○○：      │91偵字第879號 │
│    │        │            │6口、黃素玉3口│獎金3萬元     │、第8811號    │
│    │        │            │、邱淑珠3口） │油票6千元     │              │
│    │        │            │，            │黃素玉、邱淑珠│              │
│    │        │            │共14萬4千元   │各油票3千元   │              │
│    │        │            │              │              │              │
├──┼────┼──────┼───────┼───────┼───────┤
│二  │庚○○  │90年7月20日 │6口，         │獎金3萬元     │同上          │
│    │        │            │共7萬2千元    │禮券6千元     │              │
├──┼────┼──────┼───────┼───────┼───────┤
│三  │陳國維  │90年7月21日 │60口，        │7萬2千元      │91偵字第8811號│
│    │        │至8月2日    │共72萬元      │              │本院卷(一)      │
├──┼────┼──────┼───────┼───────┼───────┤
│四  │Ｃ○○  │90年7月24日 │總計5百73萬8百│油票18萬元    │92偵字第4205號│
│    │        │            │80元          │              │              │
├──┼────┼──────┼───────┼───────┼───────┤
│五  │午○○  │90年7月24日 │45口，        │油票4萬5千元  │91偵字第8811號│
│    │        │            │共54萬元      │              │本院卷(一)      │
├──┼────┼──────┼───────┼───────┼───────┤
│六  │己○○  │90年7月24日 │60口（另含陳思│6萬元油票及禮 │同上          │
│    │        │            │清、金穰辰、劉│券            │              │
│    │        │            │雪年），      │              │              │
│    │        │            │共72萬元      │              │              │
├──┼────┼──────┼───────┼───────┼───────┤
│七  │地○○  │90年7月25日 │1口，         │禮券1千元     │同上          │
│    │        │            │共1萬2千元    │              │              │
├──┼────┼──────┼───────┼───────┼───────┤
│八  │申○○  │90年7月27日 │15口，        │無            │91偵字第8811號│
│    │        │            │共18萬元      │              │              │
├──┼────┼──────┼───────┼───────┼───────┤
│九  │子○○  │90年7月27日 │72口，        │獎金約5、6萬元│91偵字第8811號│
│    │        │            │共86萬4千元   │              │、本院卷(一)    │
├──┼────┼──────┼───────┼───────┼───────┤
│十  │未○○  │90年7月31日 │3口，         │無            │91偵字第8811號│
│    │        │            │共3萬6千元    │              │              │
├──┼────┼──────┼───────┼───────┼───────┤
│十一  │寅○○  │90年7月31日 │9口，         │無            │同上          │
│    │        │            │共10萬8千元   │              │              │
├──┼────┼──────┼───────┼───────┼───────┤
│十二  │Ｂ○○  │90年7月31日 │15口，        │無            │同上          │
│    │        │            │共18萬元      │              │              │
├──┼────┼──────┼───────┼───────┼───────┤
│十三  │徐秀貞  │90年8月1日  │15口，        │獎金1萬元     │同上          │
│    │        │            │共18萬元      │              │              │
├──┼────┼──────┼───────┼───────┼───────┤
│十四  │辛○○  │90年8月1日  │31口，        │5千元油票及家 │91偵字第8811號│
│    │        │            │共37萬2千元   │樂福禮券      │、本院卷(一)    │
├──┼────┼──────┼───────┼───────┼───────┤
│十五  │酉○○  │90年8月2日  │15口，        │無            │同上          │
│    │        │            │共18萬元      │              │              │
├──┼────┼──────┼───────┼───────┼───────┤
│十六  │蔡長利  │90年8月2日  │15口，        │油票5千元     │91偵字第8811號│
│    │        │            │共18萬元      │              │、本院卷(一)    │
├──┼────┼──────┼───────┼───────┼───────┤
│十七  │丑○○  │90年8月2日  │3口，         │無            │91偵字第8811號│
│    │        │            │共3萬6千元    │              │              │
├──┼────┼──────┼───────┼───────┼───────┤
│十八  │壬○○  │90年8月3日  │30口，        │獎金2萬5千元  │90他字第4562號│
│    │        │            │共36萬元      │禮券1期       │91偵字第879號 │
├──┼────┼──────┼───────┼───────┼───────┤
│十九  │甲○    │90年8月4日  │15口，        │7-11禮券5千元 │91偵字第8811號│
│    │        │            │共18萬元      │              │、本院卷(一)    │
├──┼────┼──────┼───────┼───────┼───────┤
│二十  │亥○○  │90年8月17日 │15口，        │油票1萬5千元  │同上          │
│    │        │            │共18萬元      │              │              │
├──┼────┼──────┼───────┼───────┼───────┤
│  │丁○○  │90年8月21日 │15口，        │油票1萬8千元  │同上          │
│    │        │            │共18萬元      │推廣金9千元   │              │
├──┼────┼──────┼───────┼───────┼───────┤
│  │黃○○  │90年8月27日 │61口（含全家）│油票7萬元     │同上          │
│    │        │            │，            │              │              │
│    │        │            │共73萬2千元   │              │              │
├──┼────┼──────┼───────┼───────┼───────┤
│  │賴昱霈  │90年8月29日 │69口（賴昱霈31│獎金約2萬元   │91偵字第8811號│
│    │        │            │口，含家人共69│              │              │
│    │        │            │元口），      │              │              │
├──┼────┼──────┼───────┼───────┼───────┤
│  │陳鈺臻  │90年8月30日 │15口，        │無            │同上          │
│    │即卯○○│            │共18萬元      │              │              │
├──┼────┼──────┼───────┼───────┼───────┤
│  │魏墩煌  │90年9月2日  │5口，         │無            │同上          │
│    │（已亡）│            │共6萬元       │              │由其女Ｄ○○代│
│    │        │            │              │              │為告訴        │
├──┼────┼──────┼───────┼───────┼───────┤
│  │癸○○  │不詳        │15口（全家則共│油票（數目不詳│91偵字第8811號│
│    │        │            │60口），      │）            │              │
│    │        │            │共18萬（全家計│              │              │
│    │        │            │72萬元）      │              │              │
├──┼────┼──────┼───────┼───────┼───────┤
│  │乙○○  │不詳        │30口，        │3萬5千元      │同上          │
│    │        │            │共36萬元      │禮券（數目不詳│              │
│    │        │            │              │）            │              │
├──┼────┼──────┼───────┼───────┼───────┤
│  │天○○  │不詳        │15口（含張錦龍│油票或禮券共1 │91偵字第879號 │
│    │        │            │），          │萬5千元       │              │
│    │        │            │共18萬元      │              │              │
├──┼────┼──────┼───────┼───────┼───────┤
│  │宇○○○│不詳        │15口，        │油票或禮券共1 │同上          │
│    │        │            │共18萬元      │萬5千元       │              │
├──┼────┼──────┼───────┼───────┼───────┤
│  │戊○○  │不詳        │3口，         │無            │本院卷(一)      │
│    │        │            │共3萬6千元    │              │              │
├──┼────┼──────┼───────┼───────┼───────┤
│  │玄○○  │不詳        │3口，         │無            │同上          │
│    │        │            │共3萬6千元    │              │              │
└──┴────┴──────┴───────┴───────┴───────┘


司法院資訊處製作；財團法人民間司法改革基金會備份。
